【裁判字號】    97,簡上,726
【裁判日期】    971128
【裁判案由】    違反商業會計法等
【裁判全文】
臺灣臺中地方法院刑事判決             97年度簡上字第726號
上  訴  人  臺灣臺中地方法院檢察署檢察官
被      告  甲○○
上列上訴人因被告違反商業會計法案件，不服本院中華民國九十
七年七月八日九十七年度簡字第六七七號第一審刑事簡易判決（
起訴書案號：九十六年度偵字第二八七三四號）提起上訴，本院
管轄之第二審合議庭判決如下：
    主    文
上訴駁回。
    犯 罪 事 實 及 理 由
一、本案經本院審理結果，認第一審以被告甲○○犯商業會計法
    第七十一條第一款，稅捐稽徵法第四十三條第一項、刑法第
    二百十六條、第二百十條、第二百十二條，及適用中華民國
    九十六年罪犯減刑條例第二條第一項第三款、第七條、第九
    條（原判決漏載第七條、第九條），分別判處應執行有期徒
    刑三月、拘役四十日，如易科罰金，均以銀元參佰元即新臺
    幣玖佰元折算壹日，其認事用法均無不合，量刑亦屬妥適，
    應予維持，爰引用第一審刑事簡易判決及檢察官起訴書記載
    之事實、證據及理由（如附件）。
二、上訴意旨略以：原審量刑過輕，有失均衡等語。
三、惟查：
（一）按關於刑之量定，係實體法上賦予法院得為自由裁量之事
      項，苟已斟酌刑法第五十七條各款所列情狀，而未逾越法
      定刑度，或濫用其權限，即不得任意指摘為違法（最高法
      院七十二年度臺上字第六六九六號、七十五年度臺上字第
      七Ｏ三三號判例、九十五年度臺上字第七三一五號、第七
      三六四號判決均可參照）。且在同一犯罪事實與情節，如
      別無其他加重或減輕之原因，下級審法院量定之刑，亦無
      過重或失輕之不當情形，則上級審法院對下級審法院之職
      權行使，原則上應予尊重（最高法院八十五年度臺上字第
      二四四六號判決參照）。
（二）經查，被告所犯之刑法第二百十條之罪，其法定刑為「五
      年以下有期徒刑」；刑法第二百十二條之罪，其法定刑為
      「一年以下有期徒刑、拘役或三百元以下罰金」；商業會
      計法第七十一條第一款之罪，其法定刑為「五年以下有期
      徒刑、拘役或科或併科新臺幣六十萬元以下罰金」；稅捐
      稽徵法第四十三條第一項之罪，其法定刑為「三年以下有
      期徒刑、拘役或科新臺幣六萬元以下罰金」，法定刑均非
      重罪，而原審判決在審酌被告之犯行後，所量處之刑復在
      前揭法定刑範圍內，則原審之認事用法並無違誤，至於被
      告係因犯罪時間，在九十六年四月二十四日以前，合於中
      華民國九十六年罪犯減刑條例規定基準日之前，且無該條
      例規定不予減刑之情形，而經原審依該條例第二條第一項
      第三款之規定，減其宣告刑期二分之一，並依該條例第九
      條之規定，諭知易科罰金之折算標準，此為法定的減刑，
      更與量刑輕重無關。從而原審量刑並無何違法失當之處，
      上訴人指摘原審判決量刑過輕等語，並無理由，應將其上
      訴駁回。
據上論斷，應依刑事訴訟法第四百五十五條之一第一項、第三項
、第三百七十三條、第三百六十八條，判決如主文。
中    華    民    國    97    年    11    月    28    日
                刑事第十一庭  審判長法  官  王世華
                                    法  官  丁智慧
                                    法  官  林慶郎
以上正本證明與原本無異。
不得上訴。
                                    書記官  廖春玉
中    華    民    國    97    年    11    月    28    日
附錄本案論罪科刑法條全文：
刑法第二百十六條
行使第二百十條至第二百十五條之文書者，依偽造、變造文書或
登載不實事項或使登載不實事項之規定處斷。
刑法第二百十條
偽造、變造私文書，足以生損害於公眾或他人者，處五年以下有
期徒刑。
刑法第二百十二條
偽造、變造護照、旅券、免許證、特許證及關於品行、能力服務
或其他相類之證書、介紹書，足以生損害於公眾或他人者，處一
年以下有期徒刑、拘役或三百元以下罰金。
法第二百十七條第一項
偽造印章、印文或署押，足以生損害於公眾或他人者，處三年以
下有期徒刑。
商業會計法第七十一條第一款
商業負責人、主辦及經辦會計人員或依法受託代他人處理會計事
務之人員有下列情事之一者，處五年以下有期徒刑、拘役或科或
併科新臺幣六十萬元以下罰金：
一、以明知為不實之事項，而填製會計憑證或記入帳冊。
稅捐稽徵法第四十三條第一項
教唆或幫助犯第四十一條或第四十二條之罪者，處三年以下有期
徒刑、拘役或科新臺幣六萬元以下罰金。


司法院資訊處製作；財團法人民間司法改革基金會備份。
